# 新收入准则下质保金的会计处理

提问人：jyriver 时间：2020-05-13 09:33:04
请问@陈版主，在新收入准则下，客户收取的质保金应当如何进行会计处理？

回答人：chenyiwei
本企业（销售方）以现金方式缴存于客户的质保金应确认为单独的其他应收款，并在期末进行减值测试，该事项的会计处理不受新收入准则变化的影响。如因质量问题被客户扣减质保金的，应对冲收入和上述其他应收款。

提问人：jyriver 时间：2020-05-15 09:33:05
那假如是客户从应付销售方的款项里面扣留一部分下来不支付作为质保金呢？

回答人：chenyiwei
这就是常规的质保金会计处理，可以确认为合同资产处理。